# 关于解释公告 5 号（征求意见稿）请教

提问人：6889219 时间：2013-06-14 09:01:32
昨天晚上刚读完征求意见稿，再读定稿，我去！有点内容的东西都被否了.......
一、企业对联营企业或合营企业的持股比例发生变动，但仍采用权益法对有关股权投资进行核算的，应如何进行会计处理 企业应按照《企业会计准则第 2 号——长期股权投资》的规定，对联营企业或合营企业的初始投资成本进行会计处理，并按照权益法进行后续计量。 企业因部分处置或持有的股份被稀释等原因对联营企业或合营企业的持股比例发生变动，应享有联营企业或合营企业权益相应增加或减少，但仍采用权益法对该股权投资进行后续计量的，应将有关权益变动金额计入资本公积（其他资本公积）。
就有公司用这条来增加当年的利润~ 根本就没卖嘛~
六、在同一控制下的企业合并中，合并方应当如何编制合并财务报表 　　合并资产负债表中被合并方的各项资产、负债，应当按账面价值计量，被合并方在企业合并前实现的留存收益中归属于合并方的部分，不再由合并方的资本公积转入盈余公积和未分配利润；
合并利润表应合并被合并方从合并日开始实现的净利润；合并现金流量表应当合并被合并方从合并日开始形成的现金流量。 合并方在编制合并当期期末的比较报表时，不应将合并取得的被合并方前期有关财务状况、经营成果和现金流量等并入前期合并财务报表。
重组后的利润降低了，所以影响大股东利益了吗？
九、企业应如何对应交税费进行列报 　　企业按照税法规定应交纳的企业所得税、增值税等税费，应当按照《企业会计准则第 30 号——财务报表列报》的规定，根据其余额性质在资产负债表进行列示。其中，对于增值税待抵扣金额，根据其流动性，在资产负债表中的“其他流动资产”项目或“其他非流动资产”项目列示。 　　如果所得税　增值税　不这样列报，　不就降低企业资产负债率吗！

回答人：chenyiwei
对于这三条被删除的原因，我以前在本版面上都已经解释过。 问题 1 ：这一条的争议很大，也是目前IASB正在征求意见的问题。IASB征求意见稿中的观点与此处解释 5 号征求意见稿中的观点比较接近，但在征求意见的过程中遇到了很大的反对意见，因此最终结论如何，还存在很大变数。 问题 6 ：这一条被删除的原因是由于不同企业基于其不同利益诉求，对该条的意见形成了截然不同的两派，难以协调一致，导致此问题被搁置。当然，从技术层面讲，该征求意见稿中的做法也不是很合理，不符合权益结合法的基本精神。 问题 9 ：这一条在财会[2012]13号关于“营改增”试点会计处理的规定中已经提及，且这样处理的原理并不仅适用于营改增试点的纳税人，具有普遍适用性，所以解释 5 号定稿中将其删除。

回答人：chenyiwei
回复 6889219 的帖子
1 、如之前的讨论所述，这样处理所遵循的基本原则具有通用性，而不仅仅适用于营改增的一般纳税人，这和营改增铺开的行业和地域范围是没有关系的。事实上，即使没有“营改增”这回事，理论上也是应当按照这种方法列报的。从我之前所述的理由可以看到，这样列报的理由和“营改增”这一事项毫无关系。
2 、我们的技术指引所表达的立场是要求全部照此方式列报。

提问人：6889219 时间：2013-06-14 16:50:35
回复 chenyiwei 的帖子
非常感谢，可能本人站的高度不够，意见有些偏激，很感谢版主的回复。
您说的第三条，是指这条已经在 营改增里 规定了，所以 5 号就不写了？

回答人：chenyiwei
是的。

提问人：asq 时间：2013-06-15 22:54:05
2013 年 8 月 1 日，全国范围营转增1+7行业试行，以前借口不在营转增范围而不执行“财会【 2013 】 13 号”的时代结束了。

回答人：chenyiwei
你这句话逻辑上还是有些问题（结果正确，但逻辑推理过程有误）：增值税留抵税额的列报问题是所有增值税一般纳税人都会遇到的问题，而“营改增”只有特定行业会遇到。